臺灣高等法院民事裁定
111年度非抗字第39號
再 抗告 人  黃淑慧  

代  理  人  陳德峯律師
相  對  人  合作金庫商業銀行股份有限公司

法定代理人  雷仲達  
上列當事人間票款執行事件，對於中華民國110年12月30日臺灣
士林地方法院110年度抗字第303號所為裁定提起抗告，本院裁定
如下： 
    主  文
再抗告駁回。
再抗告費用由再抗告人負擔。
    理  由
按對於非訟事件抗告法院之裁定再為抗告，僅得以其適用法規
  顯有錯誤為理由，非訟事件法第45條第3項定有明文。所謂適
  用法規顯有錯誤，係指原裁定就其取捨證據所確定之事實適用
  法規，顯然不合於法律規定，或與大法官會議之解釋或最高法
  院現尚有效之判例顯有違反，或消極的不適用法規，顯然影響
  裁判者而言，並不包括判決理由矛盾、理由不備、漏未斟酌證
  據、調查證據欠周及認定事實錯誤之情形在內（最高法院63年
  台上字第880號、71年台再字第210號、80年台上字第1326號判
  例意旨參照）。次按本票執票人向發票人行使追索權時，得聲
  請法院裁定後強制執行，票據法第123條定有明文。而本票如
  已載明免除作成拒絕證書，執票人聲請裁定准予強制執行，即
  毋庸提出已為付款提示之證據。苟發票人抗辯執票人未為提示
  ，依票據法第124條準用同法第95條但書之規定，即應由其負
  舉證之責（最高法院94年度台抗字第1057號民事裁定參照）。
  又本票執票人，依票據法第123條規定，聲請法院裁定許可對
  發票人強制執行，係屬非訟事件，此項聲請之裁定，及抗告法
  院之裁定，僅依非訟事件程序，以審查強制執行許可與否，並
  無確定實體上法律關係存否之效力，如發票人就票據債務之存
  否有爭執時，應由發票人提起確認之訴，以資解決（最高法院
  57年台抗字第76號判例意旨參照）。 
查相對人主張其執有再抗告人於民國109年8月12日簽發、到期
  日為110年7月21日、面額人民幣（下同）5,440萬元、利息自
  發票日起按週年利率6.25%計付且免除作成拒絕證書之本票一
  紙（下稱系爭本票），屆期經付款提示，僅獲部分清償，尚有
  3,759萬元未獲清償，故執系爭本票聲請原法院裁定准予強制
  執行等情，經原法院審酌相對人提出之系爭本票（見原法院司
  票字卷第15頁），依形式上審查，票據法第120條所規定本票
  各項法定應記載事項，均無欠缺，維持原法院司法事務官所為
  第一審相對人就系爭本票其中之3,759萬元及自110年7月21日
  起至清償日止，按週年利率6.25%計算之利息得為強制執行之
  裁定，駁回再抗告人之抗告，要無違背法令。 
再抗告意旨雖以相對人既主張其於系爭本票到期日屆期時向再
  抗告人為付款之提示，自應由相對人負舉證之責，而再抗告人
  抗辯相對人未提示系爭本票，屬消極事實而無庸舉證，且原法
  院對相對人有無現實出示系爭本票提示，應詳細調查，原裁定
  未察，顯有違反民事訴訟法第277條前段及證據法則之違誤云
  云。惟查，系爭本票既已載明免除作成拒絕證書，相對人自無
  庸提出已為付款提示之證據，再抗告人主張相對人未為提示，
  應由其負舉證之責。且此屬相對人得否行使追索權之實體問題
  ，應循訴訟程序以資解決，要非本件非訟事件程序所得加以審
  究，原裁定並無適用法規顯有錯誤，亦無裁判不備理由。綜上
  所述，原法院司法事務官裁定准相對人之聲請，核無違背法令
  之處，原裁定予以維持，駁回再抗告人之抗告，亦無適用法規
  顯有錯誤或裁判不備理由之情形。再抗告意旨指摘原裁定不當
  ，求予廢棄，為無理由，應駁回其再抗告。 
據上論結，本件再抗告人之再抗告為無理由，爰裁定如主文。
中　　華　　民　　國　　111 　年　　5 　　月　　31　　日
                  民事第十一庭  
                        審判長法  官  李慈惠
                              法  官  趙雪瑛
                              法  官  謝永昌
正本係照原本作成。
不得抗告。
中　　華　　民　　國　　111 　年　　5 　　月　　31　　日
 　　　　　　　　　　　　     書記官  王增華